臺灣板橋地方法院刑事判決　　　　　　　94年度訴字第2167號
公　訴　人　臺灣板橋地方法院檢察署檢察官
被　　　告　丙○○
　　　　　　　　　　（
　　　　　　丁○○
　　　　　　　　　　（
上列被告因搶奪等案件，經檢察官提起公訴（94年度偵字第1568
8 號），本院改依簡式審理程序，判決如下：
    主  文
丙○○、丁○○共同連續意圖為自己不法之所有，而搶奪他人之
動產，各處有期徒刑拾月。
    事  實
一、丙○○與其女友丁○○共同基於意圖為自己不法所有之概括
    犯意聯絡，以丙○○騎乘向不知情之陽洪威借得之車號GBF-
    730 號重型機車（車主為華之傑投資開發股份有限公司）搭
    載丁○○，由丁○○下手搶奪皮包之方式，連續為下列行為
    ：
（一）丙○○與丁○○基於搶奪與傷害之犯意聯絡及行為分擔，
      於94年9 月13日中午12時40分許，丙○○騎乘前揭機車後
      載丁○○，行經臺北縣板橋市○○路○ 段263 巷口，趁行
      人甲○○不及防備之際，由丁○○自甲○○右後方下手搶
      奪其隨身所提之皮包，丙○○與丁○○均能預見因彼等對
      於甲○○之上開搶奪皮包之行為，將造成甲○○會因拉扯
      而受傷，因甲○○不願將皮包鬆手，致被丁○○拉扯而摔
      倒並遭拖行達10公尺遠，因此受有雙手手臂後側（各9 ×
      4 公分）、腹部（8 ×6 公分）、雙膝（各4 ×3 公分）
      及雙腳腳趾（各0.5 ×0.5 公分）擦傷之傷害。適有其他
      車輛經過，丁○○才放開皮包，始未得逞。
（二）丙○○與丁○○2 人再承前之搶奪犯意，於94年9 月13日
      下午1 時許，丙○○騎乘前揭機車後載丁○○，途經臺北
      縣板橋市○○路51巷2 號前，以相同手法，趁行人乙○○
      不及防備之際，自乙○○後方下手搶奪其手持之黑色小皮
      夾1 個（內有國民身分證、駕照、臺新銀行信用卡、郵局
      提款卡各1 張及新臺幣900 元），得手後逃逸，乙○○隨
      即自後追逐並報警處理，路人張文泰亦加入追逐，嗣於同
      日下午1 時5 分許，在臺北縣板橋市○○路與長江路口查
      獲丁○○，並於臺北縣板橋市○○路560 號「臺北縣立殯
      儀館內明孝廳」旁牆角查獲丙○○，並扣得前開機車1 輛
      及乙○○所有之黑色小皮夾（內有國民身分證、駕照、臺
      新銀行信用卡、郵局提款卡各1 張及新臺幣900 元）。
二、案經臺北縣政府警察局海山分局報請臺灣板橋地方法院檢察
    署檢察官偵查起訴。本院於準備程序進行中，被告就被訴事
    實為有罪之陳述，經告知被告簡式審判程序之旨，並聽取當
    事人之意見後，裁定進行簡式審判程序。
    理  由
一、上開犯罪事實，業據被告丙○○、丁○○於本院準備程序中
    及審理時皆坦承在卷（見本院卷宗94年10月4 日、同年10月
    28日準備程序筆錄及同年10月28日審判筆錄），核與告訴人
    即被害人甲○○、乙○○於警詢中之指訴（見臺灣板橋地方
    院94年度偵字第15688 號偵查卷宗第9 至17、29至33頁），
    和證人張文泰、陽洪威於警詢中之證言（見同上偵查卷宗第
    44至49頁），及證人甲○○、乙○○於偵查中結證之情節，
    均互核相符（見同上偵查卷宗第94年9 月23日偵訊筆錄），
    並有扣押筆錄、臺北縣政府警察局海山分局扣押物品目錄表
    、扣押物品收據、乙○○出具之贓物認領保管單、車籍作業
    系統- 查詢認可資料、陽洪威出具之代行保管條各1 件、錄
    影帶翻拍照片2 幀、照片4 幀各在卷可資佐證（附於同上偵
    查卷宗第56至60、63至66、67、69、70頁）；而被害人甲○○因被告等之搶奪犯行，遭拖行10公尺成傷之事實，亦有傷
    勢照片8 幀、臺北縣立醫院驗傷診斷書1 件各在卷足憑（附
    於同上偵查卷宗第121 至128 、130 頁）；是被告等2 人之
    自白，核與事實相符，應堪信實。本案事證已臻明確，被告
    2 人犯行洵堪認定，應各予依法論科。
二、核被告丙○○、丁○○所為，均係犯刑法第325 條第1 項之
    搶奪既遂罪、同法第325 條第3 項、第1 項之搶奪未遂罪及
    同法第277 條第1 項之傷害罪。被告2 人就前揭犯行，均有
    犯意之聯絡及行為之分擔，為共同正犯。被告2 人搶奪被害
    人甲○○皮包因被害人未鬆手致未能得逞，且被害人為被告
    等拉扯跌倒遭拖行成傷，被告等係以一行為同時觸犯上開搶
    奪未遂罪及傷害罪，為異種想像競合犯，應依刑法第55條規
    定，從較重之搶奪未遂罪處斷；檢察官認上揭2 罪間，為數
    罪併罰關係，容有誤會。被告先後搶奪既遂與未遂之犯行，
    時間緊接，所犯為構成要件相同之罪名，顯係基於概括犯意
    反覆為之，為連續犯，應依刑法第56條規定論以一罪，並加
    重其刑。爰審酌被告2 人之素行（見卷附之臺灣高等法院被
    告前案紀錄表2 份可參），渠等正值青壯年，不思奮發向上
    ，竟恣意為搶奪犯行，且造成告訴人受傷，嚴重破壞社會秩
    序，兼衡其犯罪之動機、目的、手段及犯後坦承犯行等一切
    情狀，量處如主文所示之刑，以示懲儆。
據上論斷，應依刑事訴訟法第273 條之1 第1 項、299 條第1 項
前段、第28條、第56條、第325 條第1 項、第277 條第1 項、第
55條，罰金罰鍰提高標準條例第1 條前段，判決如主文。
本案經檢察官張慶林到庭執行職務。
中　　華　　民　　國　　94　　年　　11　　月　　25　　日
                  刑事第十二庭  法　官  陳  靜  茹
以上正本證明與原本無異
如不服本判決應於送達後10日內向本院提出上訴狀
                                書記官　廖  美  紅
中　　華　　民　　國　　94　　年　　11　　月　　25　　日
附錄本案論罪科刑法條全文
刑法第277 條
傷害人之身體或健康者，處3 年以下有期徒刑、拘役或1 千元以
下罰金。
犯前項之罪因而致人於死者，處無期徒刑或7 年以上有期徒刑；
致重傷者，處3 年以上10年以下有期徒刑。
刑法第325 條
意圖為自己或第三人不法之所有，而搶奪他人之動產者，處6 月
以上5 年以下有期徒刑。
因而致人於死者，處無期徒刑或7 年以上有期徒刑，致重傷者，
處3 年以上10年以下有期徒刑。
第一項之未遂犯罰之。
